臺灣高等法院刑事裁定
110年度聲再字第357號
再審聲請人
即受判決人  張言百




上列再審聲請人即受判決人因違反毒品危害防制條例案件，對於
本院103年度上訴字第3407號，中華民國104年7月1日第二審確定
判決（原審案號：臺灣桃園地方法院101年度訴字第273號；起訴
案號：臺灣桃園地方檢察署100年度偵字第26422、27159、28577
、31263號），聲請再審，本院裁定如下：
    主  文
再審之聲請駁回。 
    理  由
一、按聲請再審，應以再審書狀敘述理由，附具原判決之繕本及
    證據，提出於管轄法院為之，但經釋明無法提出原判決之繕
    本，而有正當理由者，亦得同時請求法院調取之；法院認為
    聲請再審之程序違背規定者，應以裁定駁回之，但其不合法
    律上之程式可以補正者，應定期間先命補正，刑事訴訟法第
    429條、第433條分別定有明文。又所謂敘述理由，係指具體
    表明符合法定再審事由之原因事實而言；所稱證據，係指足
    以證明再審事由存在之證據，倘僅泛言有法定再審事由，而
    未敘明具體情形，或所述具體情形，顯與法定再審事由不相
    適合，或未提出足以證明再審事由存在之證據，均應認聲請
    再審之程序違背規定（最高法院102年度台抗字第615號裁定
    意旨參照）。
二、經查：
㈠、緣再審聲請人即受判決人張言百於民國110年7月9日對本院10
    3年度上訴字第3407號第二審確定判決聲請再審，其聲請狀
    並未附具原確定判決之繕本及任何足以證明有聲請再審事由
    存在之證據，本院乃於同年7月14日裁定命聲請人應於裁定
    送達後5日內補正原確定判決之繕本、聲請再審之具體理由
    及證據，該裁定業於同年7月19日送達於聲請人，有本院上
    開刑事裁定及送達證書在卷可參（見本院卷第18至19頁、第
    24頁）。
㈡、但聲請人於同年7月22日遞送本院之補正狀，雖已附具原判決
    繕本，然仍未提出聲請人依刑事訴訟法第420條第1項第6款
    所主張本件有何「發現新事實或新證據」再審原因之證據，
    無從資以判斷原確定判決對於事實認定有何錯誤存在。更何
    況，聲請人所敘述之購毒者或共犯於先前偵、審中，如何證
    述不實，本經原確定判決認事採證時加以證據取捨及評價，
    核與聲請人上開主張之再審事由，亦顯不適合，參照上開說
    明，本件再審聲請不符法律上之程式，要非合法，應予駁回
    。
三、末本院審酌本件聲請再審之上開程序上不合法各情，認無依
    刑事訴訟法第429條之2前段規定，通知聲請人到場、並聽取
    檢察官意見之必要，附此敘明。
四、據上論斷，應依刑事訴訟法第433條，裁定如主文。
中　　華　　民　　國　　110 　年　　9 　　月　　9 　　日
                  刑事第十一庭  審判長法　官  張江澤
                                      法　官  郭惠玲
                                      法　官  梁志偉
以上正本證明與原本無異。
如不服本裁定，應於收受送達後五日內向本院提出抗告狀。
                                      書記官  林明慧  
中　　華　　民　　國　　110 　年　　9 　　月　　10　　日